【裁判字號】    99,抗,1688
【裁判日期】    991126
【裁判案由】    聲明異議
【裁判全文】
臺灣高等法院民事裁定                  99年度抗字第1688號
抗  告  人  洪志堅
上列抗告人因與相對人王榮富、陳芝稜（原名：陳美幸）間聲明
異議事件，對於中華民國99年10月12日臺灣臺北地方法院99年度
事聲字第10113 號裁定提起抗告，本院裁定如下：
    主  文
抗告駁回。
抗告費用由抗告人負擔。
    理  由
一、抗告意旨略以：抗告人前以本票裁定為執行名義，經臺灣臺
    北地方法院以96年度執字第36821 號對相對人之財產為強制
    執行，因執行無著，經該院發給債權憑證。抗告人嗣以該債
    權憑證為執行名義聲請強制執行，承辦之司法事務官竟於民
    國99年7 月16日通知抗告人補正本票原本，並於99年9 月16
    日，以抗告人逾期未補正為由，以99年度司執字第63668 號
    裁定駁回抗告人強制執行之聲請。抗告人聲請本票裁定時已
    提出本票原本，經法院審核無誤後裁定准予強制執行，依強
    制執行法第6 條第1 項第6 款規定，抗告人以該本票裁定為
    執行名義聲請強制執行時，僅須提出得為強制執行名義之證
    明文件即准許本票強制執行之裁定正本、該裁定合法送達債
    務人之證明（或確定證明書）即可，並無提出本票原本之必
    要，債權人是否占有票據，應屬實體審查事項，非強制執行
    程序之法定要件。況抗告人此次強制執行之聲請，係以債權
    憑證為執行名義，原以本票裁定為執行名義聲請強制執行之
    法定要件，已於96年度執字第36821 號給付票款強制執行事
    件審核完成，並經發給債權憑證，抗告人自無再提出本票原
    本之必要。司法事務官通知抗告人補正本票原本，並以抗告
    人逾期未補正駁回抗告人強制執行之聲請，顯有違誤，原裁
    定駁回抗告人之異議，亦屬不當，爰請求廢棄原裁定、原法
    院99年度司執字第63668 號裁定等語。
二、按債權人依強制執行法第4 條第1 項第6 款聲請強制執行者
    ，應提出得為強制執行名義之證明文件，強制執行法第6 條
    第1 項第6 款定有明文。次按票據係完全的有價證券，即表
    彰具有財產價值之私權的證券，其權利之發生、移轉或行使
    ，均與票據有不可分離之關係，執有票據，始得主張該票據
    上所表彰之權利。故主張票據債權之人，應執有票據始可，
    如其未執有票據，不問其原因為何，均不得主張該票據權利
    。故縱然以票據取得執行名義，因清償、轉讓或其他原因喪
    失票據之占有，無法或拒絕提出於執行法院，即屬法定要件
    之欠缺，是以本票准許強制執行之裁定為執行名義聲請強制
    執行者，除應提出裁定正本及該裁定已合法送達於債務人之
    證明外，並應提出該本票，以證明聲請人係執票人而得行使
    票據權利，始得謂已提出強制執行法第6 條第1 項第6 款所
    稱得為強制執行名義之證明文件，不得僅以該執行名義聲請
    強制執行。
三、抗告人固以臺灣臺北地方法院96年度執洪字第36821 號債權
    憑證為執行名義，聲請對相對人之財產為強制執行。惟查：
    強制執行法第27條所稱之債權憑證，係指執行法院發給債權
    人收執，俟債務人如有財產再行執行之憑證而言。債權人於
    取得債權憑證後，該債權憑證之可以再行強制執行，乃溯源
    於執行法院核發債權憑證前債權人依強制執行法第4 條第1
    項所列各款取得之原執行名義。上開債權憑證之原執行名義
    為臺灣臺南地方法院96年度票字第2991號裁定（本票裁定）
    ，為抗告人所是認，揆諸前揭說明，抗告人應提出該本票原
    本，以證明聲請人係執票人而得行使票據權利，始得謂已提
    出強制執行法第6 條第1 項第6 款所稱得為強制執行名義之
    證明文件。抗告人聲請強制執行時，既未提出系爭本票原本
    ，其聲請強制執行之程式即有欠缺，經原法院通知補正系爭
    本票原本，其逾期迄未補正，復有補正通知及送達證書附於
    原法院99年度司執字第63668 號執行卷可憑，原法院司法事
    務官駁回抗告人強制執行之聲請，洵屬正當，抗告人對之聲
    明異議，核非有據，原審裁定駁回抗告人之異議，自無違誤
    。抗告意旨指摘原裁定不當，求予廢棄，為無理由，應予駁
    回。
四、據上論結，本件抗告為無理由，爰裁定如主文。
中    華    民    國    99    年    11    月    26    日
                    民事第十三庭
                        審判長法  官  林金村
                              法  官  周祖民
                              法  官  陳秀貞
正本係照原本作成。
本裁定除以適用法規顯有錯誤為理由外，不得再抗告。如提起再
抗告，應於收受後10日內委任律師為代理人向本院提出再抗告狀
。並繳納再抗告費新台幣１千元。
中    華    民    國    99    年    11    月    29    日
                              書記官  葉國乾

司法院資訊處製作；財團法人民間司法改革基金會備份。
